臺灣桃園地方法院小額民事判決
110年度壢小字第1602號
原      告  佳福龍庭公寓大廈管理委員會

法定代理人  林春梅  
被      告  張仁銜  
            張瑞菊  
共      同
訴訟代理人  徐玉勳  
上列當事人間請求損害賠償事件，本院不經言詞辯論，判決如下
：
    主    文
原告之訴駁回。
訴訟費用由原告負擔。
    事實及理由
一、按原告之訴，依其所訴之事實，在法律上顯無理由者，法院
    得不經言詞辯論，逕以判決駁回之，民事訴訟法第249 條第
    2 項定有明文。而所謂在法律上顯無理由者，係指依原告於
    訴狀內記載之事實觀之，在法律上顯然不能獲得勝訴之判決
    者而言(最高法院62年台上字第845號判例意旨參照)。
二、原告起訴主張：被告均為原告管理委員會所在社區之住戶，
    被告未參加社區於民國109年6月14日所舉辦之區分所有權人
    會議，卻憑空捏造不實言論提告原告管理委員會，影響原告
    管理委員會名譽甚鉅。為此，爰依侵權行為之法律關係提起
    本件訴訟等語，並聲明:被告憑空捏造不實言論妨害本社區
    管理委員會之名譽，依法請求損害賠償新臺幣90,000元。
三、按人格權受侵害時，得請求法院除去其侵害；有受侵害之虞
    時，得請求防止；前項情形，以法律有特別規定者為限，得
    請求損害賠償或慰撫金；又不法侵害他人之身體、健康、名
    譽、自由、信用、隱私、貞操，或不法侵害其他人格法益而
    情節重大者，被害人雖非財產上之損害，亦得請求賠償相當
    之金額。其名譽被侵害者，並得請求回復名譽之適當處分，
    民法第18條、第195條第1項定有明文。又公司係依法組織之
    法人，僅其社會價值與自然人相同而已，其名譽遭受損害，
    無精神上痛苦之可言，登報道歉已足回復其名譽，自無依民
    法第195條第1項規定，請求精神慰撫金之餘地(最高法院62
    年台上字第2806號判例意旨參照)。經查，依公寓大廈管理
    條例第38條規定，管理委員會固具有訴訟當事人之能力，但
    此係為便於管理委員會執行公寓大廈管理條例賦予之職權，
    其本身仍為公寓大廈區分所有權人團體之代表機關，僅具「
    非法人團體」之性質，屬依公寓大廈管理條例組織成立之非
    法人團體，雖享有名譽等非專屬於自然人之人格權，惟其人
    格權受侵害時，終究因未與自然人同有情緒反應，尚無產生
    精神上痛苦之可能，依前開判例意旨，並無請求精神上慰撫
    金之餘地，是原告此部分之請求，即無理由。
四、綜上所述，原告之訴，依其所述之事實，在法律上顯無理由
    ，爰不經言詞辯論，逕判決駁回原告之起訴。
五、依民事訴訟法第436條之23、第436條第2項、第249條第2項
    、第78條，判決如主文。  
中　　華　　民　　國　　110 　年　　12　　月　　23　　日
                  中壢簡易庭      法  官  張得莉
以上為正本係照原本作成。
如不服本判決，應於送達後20日內，向本院提出上訴狀並表明上
訴理由，如於本判決宣示後送達前提起上訴者，應於判決送達後
20日內補提上訴理由書（須附繕本）。
如委任律師提起上訴者，應一併繳納上訴審裁判費。
中　　華　　民　　國　　110 　年　　12　　月　　24　　日
                                  書記官  鄭涵勻